# 通过增持，孙公司变为子公司的合并处理

提问人：ZH 明 逊 时间：2021-12-06 16:51:46
陈版您好：甲集团公司下属ABCD四个公司，A持有B100%,B持有C60%，D持有C40%.2021年 8 月A增持C70%,B持有C5%，D持有C25%. B公司处理：单体层面 9 月份开始将持有5%部分划分为其他类金融资产按公允价值核算；合并层面期末合并报表只合并C1-9月利润表。
A公司处理：合并层面需要调整期初数，即期初在原来的基础上再增加C10%的权益调整。期末合并分两段计算1-8月按持有C10%，9-12月按持有C70%合并。
您看上述这么理解是否正确？是否还有其他需要关注的事项呢？谢谢！

回答人：chenyiwei
一般可以这样理解。

回答人：chenyiwei
对B公司可以这样理解；对A公司，原本就可以控制C，所以这种情况下对A属于收购少数股权，不调整前期比较数据，而仅将增持10%股权的成本和对应的C公司账面净资产份额之间的差额调整权益。另外该事项属于甲集团内部股权调整，对甲集团的合并报表完全没有影响。